【裁判字號】    98,審訴,578
【裁判日期】    980821
【裁判案由】    違反毒品危害防制條例
【裁判全文】
臺灣新竹地方法院刑事宣示判決筆錄     98年度審訴字第578號
公  訴  人  臺灣新竹地方法院檢察署檢察官
被      告  乙○○
指定辯護人  本院公設辯護人甲○○
上列被告因違反毒品危害防制條例案件，經檢察官提起公訴（98
年度毒偵字第791 號），檢察官聲請改依協商程序而為判決，本
院於中華民國98年8月21日下午4時在本院刑事第11法庭宣示判決
，出席職員如下：
                        法  官  魏瑞紅
法官起立朗讀判決主文、犯罪事實要旨、處罰條文、附記事項及
告以上訴限制、期間並提出上訴狀之法院，且諭知記載其內容：
一、主  文
乙○○施用第一級毒品，累犯，處有期徒刑捌月。
二、犯罪事實要旨：
（一）乙○○前曾於民國89年間因竊盜案件，經臺灣高雄地方
      法院（下稱高雄地院）以89年度易字第4253號判決判處有
      期徒刑6 月、緩刑4 年確定，復遭撤銷緩刑之宣告；又
      於92年間因竊盜案件，經高雄地院以92年度簡字第2252號
      判決判處有期徒刑5 月確定；又於92年間因違反毒品危
      害防制條例案件，經高雄地院以92年度訴字第2774號判決
      分別判處有期徒刑7 月、3 月，並經定應執行刑為有期徒
      刑9 月確定；又於93年間因竊盜案件，經高雄地院以93
      年度簡字第3133號判決判處有期徒刑3 月確定。上開、
      案件部分，並經定應執行刑為有期徒刑7 月確定。上開
      案件接續執行，於93年6 月3 日入監執行，並於95年2 月
      23日縮短刑期執行完畢。
（二）乙○○前於91年間因初犯施用毒品案件，經高雄地院以91
      年度毒聲字第5436號裁定送觀察勒戒後，認無繼續施用毒
      品之傾向，於91年9 月27日出所執行完畢，並經臺灣高雄
      地方法院檢察署檢察官於以91年度毒偵字第2987、第5554
      號為不起訴處分確定；又於92年間因2 犯施用毒品案件，
      經高雄地院以92年度毒聲字第2998號裁定送觀察勒戒後，
      因認有繼續施用毒品傾向，再經該院以92年度毒聲字第48
      90號裁定令入戒治處所施以強制戒治1 年，於92年8 月27
      日入所執行，嗣其強制戒治處分因毒品危害防制條例之修
      正而於93年1 月9 日經檢察官指揮免予繼續執行，視為強
      制戒治已執行完畢（參見最高法院95年度台非字第174 號
      刑事判決）；同時其本次非法施用第一級、第二級毒品之
      犯行，亦經高雄地院以92年度訴字第2774號判決分別判處
      有期徒刑7 月、3 月，並經定應執行刑為有期徒刑9 月確
      定。
（三）詎其仍不知戒斷毒癮，仍基於施用第一級毒品海洛因之犯
      意，於98年4 月23日11時55分許為臺灣新竹地方法院檢察
      署觀護人室採集員採尿時起往前回溯26小時內之某時，在
      不詳地點，以將第一級毒品海洛因放入香菸內之方式，施
      用第一級毒品1 次。嗣其於同日10時許至臺灣新竹地方法
      院檢察署法警室報到後，旋進入當事人等候區旁之廁所內
      ，出來時為法警發覺形跡可疑，並在廁所垃圾桶內扣得使
      用過之針筒1 支，經其同意採尿送驗後，查知上情。
三、至扣案之注射針筒1 支，被告辯稱非其所有，查被告施用第
    一級毒品之方式是將毒品放入香菸內施用，業據其陳明在卷
    ，則上開扣案物明顯非供其犯罪所用之物，準此，被告之辯
    解，應為可信，故上開之物，爰不為沒收之宣告，附此敘明
    。
四、處罰條文：
    毒品危害防制條例第10條第1項，刑法第47條第1項。
五、協商判決除有刑事訴訟法第455條之4第1項第1款於本訊問程
    序終結前，被告撤銷協商合意或檢察官撤回協商聲請者；第
    2款被告協商之意思非出於自由意志者；第4款被告所犯之罪
    非第455條之2第1項所定得以協商判決者；第6款被告有其他
    較重之裁判上一罪之犯罪事實者；第7 款法院認應諭知免刑
    或免訴、不受理者情形之一，及違反同條第2 項「法院應於
    協商合意範圍內為判決；法院為協商判決所科之刑，以宣告
    緩刑或2 年以下有期徒刑、拘役或罰金為限」之規定者外，
    檢察官與被告、辯護人均不得上訴。
六、如有前項得上訴之情形，得自收受宣示判決筆錄送達之日起
    10 日內，向本院提出上訴書狀，上訴於第二審法院。
中    華    民    國    98    年    8     月    21    日
                        刑事第九庭書記官  吳月華
                                  法  官  魏瑞紅
以上筆錄正本係照原本作成。
中    華    民    國    98    年    8     月    21    日
                                  書記官  吳月華
附錄論罪科刑法條：
毒品危害防制條例第10條第1項
施用第一級毒品者，處 6 月以上 5 年以下有期徒刑。


司法院資訊處製作；財團法人民間司法改革基金會備份。
